臺灣板橋地方法院刑事判決　　　　　　　 100年度訴字第12號
公　訴　人　臺灣板橋地方法院檢察署檢察官
被　　　告　賴文宏
上列被告因偽造文書等案件，經檢察官提起公訴（99年度偵緝字
第2758號），被告於準備程序進行中就被訴事實均為有罪之陳述
，經告知簡式審判程序之旨，並詢問當事人意見，經本院合議庭
裁定由受命法官獨任進行簡式審判程序，並判決如下：
    主      文
賴文宏犯如附表所示之罪，各處如附表所示之刑。應執行有期徒
刑貳年，如易科罰金，以新臺幣壹仟元折算壹日。如附表所示偽
造之「陳立成」署名共陸枚，均沒收之。
    事      實
一、賴文宏(一)意圖為自己不法之所有，於民國95年11月14日凌晨
    3 時許，在新北市○○區○○路體育場前，徒手扳開林碧珊
    所有車牌號碼J8U-936 號重型機車置物箱，竊取林碧珊所有
    置於置物箱內之皮包1 只、現金約新臺幣（下同）2,000 元
    、手機1 支（序號000000000000000 號）及證件得手後逃逸
    ；(二)復意圖為自己不法之所有，於同年月18日凌晨4 時許，
    在新北市○○區○○路96巷4 號前，徒手扳開林玫慧所有車
    牌號碼J5Z-003 號重型機車之置物箱，竊取林玫慧所有置於
    置物箱內皮包1 只、手機2 支（序號000000000000000 號、
    000000000000000 號）、相機、MP3 隨身聽各1 臺、工作證
    及金融卡各1 張得手後逃逸；(三)又意圖為自己不法之所有，
    於同年月中旬某日，在新北市○○區○○路公園，徒手扳開
    曾錕弘所有機車置物箱，竊取曾錕弘所有置於置物箱內之手
    機2 支（1 序號000000000000000 號、1 不詳）及對講機1
    組得手後逃逸；(四)再意圖為自己不法之所有，於同年12月11
    日凌晨4 時許，在新北市○○區○○路與員福路之交岔路口
    ，徒手扳開王雅君友人機車置物箱，竊取王雅君所有置於置
    物箱內之皮夾1 只、手機1 支（序號000000000000000 號）
    、證件4 張及金融卡2 張得手後逃逸。(五)另基於行使偽造私
    文書之犯意，於同年10月23日某時，前往許明郎（涉嫌故買
    贓物部分，另行審結）經營址設新北市○○區○○街347 號
    之長和通訊行，偽以「陳立成」名義填具手機資源回收契約
    書1 紙，偽造「陳立成」之署名1 枚於上開契約書立約保證
    人簽章欄，用以表示「陳立成」出售手機2 支（序號000000
    000000000 號、000000000000000 號）與許明郎之意，而偽
    造上開私文書，持向不知情之許明郎行使，足生損害於「陳
    立成」及許明郎就上開手機來源管理之正確性。(六)又基於行
    使偽造私文書之犯意，於同年11月9 日某時，前往許明郎上
    址通訊行，偽以「陳立成」名義填具手機資源回收契約書1
    紙，偽造「陳立成」之署名1 枚於上開契約書立約保證人簽
    章欄，用以表示「陳立成」出售手機1 支（序號0000000000
    00000 號）與許明郎之意，而偽造上開私文書，持向不知情
    之許明郎行使，足生損害於「陳立成」及許明郎就上開手機
    來源管理之正確性。(七)再基於行使偽造私文書之犯意，於同
    年11月11日某時，前往許明郎上址通訊行，偽以「陳立成」
    名義填具手機資源回收契約書1 紙，偽造「陳立成」之署名
    1 枚於上開契約書立約保證人簽章欄，用以表示「陳立成」
    出售手機1 支（序號000000000000 000號）與許明郎之意，
    而偽造上開私文書，持向不知情之許明郎行使，足生損害於
    「陳立成」及許明郎就上開手機來源管理之正確性。(八)復基
    於行使偽造私文書之犯意，於同年11月17日某時，持其前所
    竊得林碧珊之手機1 支，前往許明郎上址通訊行，偽以「陳
    立成」名義填具手機資源回收契約書1 紙，偽造「陳立成」
    之署名1 枚於上開契約書立約保證人簽章欄，用以表示「陳
    立成」出售該手機與許明郎之意，而偽造上開私文書，持向
    不知情之許明郎行使，足生損害於「陳立成」及許明郎就上
    開手機來源管理之正確性。(九)又基於行使偽造私文書之犯意
    ，於同年11月19日某時，持其前所竊得林玫慧之手機2 支，
    前往許明郎上址通訊行，偽以「陳立成」名義填具手機資源
    回收契約書1 紙，偽造「陳立成」之署名1 枚於上開契約書
    立約保證人簽章欄，用以表示「陳立成」出售上開手機與許
    明郎之意，而偽造上開私文書，持向不知情之許明郎行使，
    足生損害於「陳立成」及許明郎就上開手機來源管理之正確
    性。(十)另基於行使偽造私文書之犯意，於同年12月11日某時
    ，持其前所竊得王雅君之手機及序號000000000000000 號手
    機各1 支，前往許明郎上址通訊行，偽以「陳立成」名義填
    具手機資源回收契約書1 紙，偽造「陳立成」之署名1 枚於
    上開契約書立約保證人簽章欄，用以表示「陳立成」出售上
    開手機與許明郎之意，而偽造上開私文書，持向不知情之許
    明郎行使，足生損害於「陳立成」及許明郎就上開手機來源
    管理之正確性。嗣警調閱通聯紀錄，循線在上開長和通訊行
    ，起出王雅君所有上開手機1 支，始查知上情。
二、案經被害人林碧珊、林玫慧、曾錕弘及王雅君訴由新北市政
    府警察局土城分局移請臺灣板橋地方法院檢察署檢察官偵查
    起訴。
    理      由
一、本案被告賴文宏所犯均係死刑、無期徒刑、最輕本刑為3 年
    以上有期徒刑以外之罪，亦非高等法院管轄之第一審案件。
    其於準備程序進行中就前揭被訴事實均為有罪之陳述，經告
    知簡式審判程序之旨，並聽取其與公訴人之意見後，本院認
    無不得或不宜改依簡式審判程序進行之情事，依刑事訴訟法
    第273 條之1 第1 項、第284 條之1 規定，裁定本案由受命
    法官獨任進行簡式審判程序，合先敘明。
二、上揭犯罪事實，業據被告於偵訊及本院審理時坦承不諱（詳
    臺灣板橋地方法院檢察署99年度偵緝字第2758號偵查卷宗第
    20頁、第21頁、本院卷第39頁反面、第42頁反面、第44頁）
    ，核與同案被告許明郎、證人即告訴人林碧珊、林玫慧、曾
    錕弘及王雅君於警詢、偵訊時證述之情節相符（詳臺灣板橋
    地方法院檢察署96年度偵字第5887號偵查卷宗第8 頁至第15
    頁、第17頁至第19頁、第63頁至第64頁、99年度偵緝字第27
    58號偵查卷宗第33頁、第34頁），並有臺北縣政府警察局土
    城分局贓物認領保管單1 紙、手機資源回收契約書6 紙、內
    政部警政署刑事警察局96年2 月6 日刑紋字第09600021311
    號鑑驗書及通聯調閱查詢單各1 份在卷可憑（詳臺灣板橋地
    方法院檢察署96年度偵字第5887號偵查卷宗第16頁、第24頁
    至第28頁、第30頁至第56頁）。綜上，足徵被告上開任意性
    之自白與事實相符，應堪採信。本案事證已臻明確，被告犯
    行堪以認定，應依法論科。
三、核被告如事實欄一(一)至(四)所示所為，均係犯刑法第320 條第
    1 項之竊盜罪；如事實欄一(五)至(十)所示所為，均係犯同法第
    216 條、第210 條之行使偽造私文書罪。被告如事實欄一(五)
    至(十)所示偽造私文書之低度行為，應為行使偽造私文書之高
    度行為所吸收，均不另論罪（最高法院70年臺上字第1107號
    判例要旨參照）。另被告所犯前開10罪間，犯意各別，行為
    互殊，應予分論併罰。另被告行為之時間雖均在96年4 月24
    日以前，惟其於96年4 月26日即中華民國96年罪犯減刑條例
    96年7 月16日施行前經通緝，有臺灣板橋地方法院檢察署通
    緝書1 份在卷足參（詳臺灣板橋地方法院檢察署96年度偵字
    第5887號偵查卷宗第78頁），而未於96年12月31日以前自動
    歸案接受偵查、審判，依中華民國96年罪犯減刑條例第5條
    規定，不得依該條例減刑，附此敘明。爰審酌被告正值青壯
    ，不思以正當途徑獲取財物，率爾竊取他人物品，並偽以他
    人名義出具手機資源回收契約書而行使之，對告訴人財產安
    全、社會治安影響非輕，並斟酌其竊得財物之價值，偽造及
    行使私文書之數量，及其犯後坦承犯行之態度，暨其犯罪動
    機、目的、手段、品行、智識程度等一切情狀，分別量處如
    主文所示之刑，並均諭知易科罰金之折算標準，暨定其應執
    行之刑及諭知易科罰金之折算標準，以資懲儆。另如事實欄
    一(五)至(十)所示偽造之私文書，已因行使而交付同案被告許明
    郎所有，而非屬被告所有之物，惟其上偽造「陳立成」之署
    名共6 枚，均應依刑法第219 條之規定，不論屬於犯人與否
    均宣告沒收。
據上論斷，應依刑事訴訟法第273 條之1 第1 項、第299 條第1
項前段，刑法第320 條第1 項、第216 條、第210 條、第41條第
1 項前段、第219 條、第51條第5 款、第9 款，刑法施行法第1
條之1 第1 項、第2 項前段，判決如主文。
本案經檢察官黃嘉妮到庭執行職務。
中    華    民    國   100    年    3     月    8    日
                  刑事第十八庭    法  官  謝梨敏
上列正本證明與原本無異。
如不服本判決，應於判決送達後10日內敘明上訴理由，向本院提
出上訴狀 (應附繕本) ，上訴於臺灣高等法院。其未敘述上訴理
由者，應於上訴期間屆滿後20日內向本院補提理由書「切勿逕送
上級法院」。
                                  書記官  林怡君
中    華    民    國    100     年  3    月     8    日
附錄本案論罪科刑法條全文：
中華民國刑法第320條第1項
意圖為自己或第三人不法之所有，而竊取他人之動產者，為竊盜
罪，處5 年以下有期徒刑、拘役或500 元以下罰金。
中華民國刑法第216條
行使第210 條至第215 條之文書者，依偽造、變造文書或登載不
實事項或使登載不實事項之規定處斷。
中華民國刑法第210條
偽造、變造私文書，足以生損害於公眾或他人者，處5 年以下有
期徒刑。
附表：
 ┌──┬─────┬─────────────────┐
 │編號│犯罪行為  │宣告之罪刑                        │
 ├──┼─────┼─────────────────┤
 │ 1  │如事實欄一│賴文宏犯竊盜罪，處有期徒刑月，如│
 │    │(一)所示    │易科罰金，以新臺幣壹仟元折算壹日。│
 ├──┼─────┼─────────────────┤
 │ 2  │如事實欄一│賴文宏犯竊盜罪，處有期徒刑月，如│
 │    │(二)所示    │易科罰金，以新臺幣壹仟元折算壹日。│
 ├──┼─────┼─────────────────┤
 │ 3  │如事實欄一│賴文宏犯竊盜罪，處有期徒刑月，如│
 │    │(三)所示    │易科罰金，以新臺幣壹仟元折算壹日。│
 ├──┼─────┼─────────────────┤
 │ 4  │如事實欄一│賴文宏犯竊盜罪，處有期徒刑月，如│
 │    │(四)所示    │易科罰金，以新臺幣壹仟元折算壹日。│
 ├──┼─────┼─────────────────┤
 │ 5  │如事實欄一│賴文宏犯行使偽造私文書罪，處有期徒│
 │    │(五)所示    │刑月，如易科罰金，以新臺幣壹仟元│
 │    │          │折算壹日，偽造之手機資源回收契約書│
 │    │          │上偽造「陳立成」署名壹枚，沒收之。│
 ├──┼─────┼─────────────────┤
 │ 6  │如事實欄一│賴文宏犯行使偽造私文書罪，處有期徒│
 │    │(六)所示    │刑月，如易科罰金，以新臺幣壹仟元│
 │    │          │折算壹日，偽造之手機資源回收契約書│
 │    │          │上偽造「陳立成」署名壹枚，沒收之。│
 ├──┼─────┼─────────────────┤
 │ 7  │如事實欄一│賴文宏犯行使偽造私文書罪，處有期徒│
 │    │(七)所示    │刑月，如易科罰金，以新臺幣壹仟元│
 │    │          │折算壹日，偽造之手機資源回收契約書│
 │    │          │上偽造「陳立成」署名壹枚，沒收之。│
 ├──┼─────┼─────────────────┤
 │ 8  │如事實欄一│賴文宏犯行使偽造私文書罪，處有期徒│
 │    │(八)所示    │刑月，如易科罰金，以新臺幣壹仟元│
 │    │          │折算壹日，偽造之手機資源回收契約書│
 │    │          │上偽造「陳立成」署名壹枚，沒收之。│
 ├──┼─────┼─────────────────┤
 │ 9  │如事實欄一│賴文宏犯行使偽造私文書罪，處有期徒│
 │    │(九)所示    │刑月，如易科罰金，以新臺幣壹仟元│
 │    │          │折算壹日，偽造之手機資源回收契約書│
 │    │          │上偽造「陳立成」署名壹枚，沒收之。│
 ├──┼─────┼─────────────────┤
 │ 10 │如事實欄一│賴文宏犯行使偽造私文書罪，處有期徒│
 │    │(十)所示    │刑月，如易科罰金，以新臺幣壹仟元│
 │    │          │折算壹日，偽造之手機資源回收契約書│
 │    │          │上偽造「陳立成」署名壹枚，沒收之。│
 └──┴─────┴─────────────────┘